【裁判字號】    98,交易,720
【裁判日期】    990129
【裁判案由】    公共危險等
【裁判全文】
臺灣臺中地方法院刑事判決             98年度交易字第720號
公  訴  人  臺灣臺中地方法院檢察署檢察官
被      告  乙○○
上列被告因公共危險等案件，經檢察官提起公訴（98年度偵字第
22086號），本院判決如下：
    主    文
乙○○服用酒類，不能安全駕駛動力交通工具而駕駛，處有期徒
刑貳月又拾伍日，如易科罰金，以新臺幣壹仟元折算壹日。
被訴過失傷害部分，公訴不受理。
    犯罪事實
一、乙○○於民國98年8月20日17時許起，至同日18時許止，在
    其位於臺中縣外埔鄉○○路之友人住處內，飲用米酒後，已
    達不能安全駕駛動力交通工具之程度，竟仍於同日18時許，
    騎乘車牌號碼NNL-106號重機車，自上址出發，欲返回其位
    於臺中縣大甲鎮○○路60號之住處。嗣同日18時21分許，乙
    ○○騎乘上開車輛，行經臺中縣大甲鎮○○路與甲后路交叉
    口時，原應注意車輛行駛時之車前狀況，並隨時採取必要之
    安全措施，而依當時為天氣晴，路面鋪裝柏油無障礙物，視
    距良好，並無不能注意之情事，竟疏於注意及此，於通過上
    開交岔路口時，適丙○○○騎乘車牌號碼YGG-222號重機車
    ，沿水源路往甲后路方向行駛行駛，二車因而發生碰撞，致
    丙○○○人車倒地，因之受有右側鎖骨骨折等傷害（過失傷
    害部分業據丙○○○撤回告訴，由本院另為不受理之諭知，
    於後詳述）。嗣因員警到場處理後，並於當日19時11分許，
    測試乙○○酒後吐氣所含之酒精呼氣值為每公升達1.34毫克
    ，而查悉上情。
二、案經丙○○○訴由臺中縣警察局大甲分局報告臺灣臺中地方
    法院檢察署檢察官偵查起訴。
    理    由
壹、有罪部分：
一、按刑事訴訟法第159條之5規定：「被告以外之人於審判外之
    陳述，雖不符前四條之規定，而經當事人於審判程式同意作
    為證據，法院審酌該言詞陳述或書面陳述作成時之情況，認
    為適當者，亦得為證據。當事人、代理人或辯護人於法院調
    查證據時，知有第159條第1項不得為證據之情形，而未於言
    詞辯論終結前聲明異議者，視為有前項之同意。」，其立法
    意旨在於傳聞證據未經當事人之反對詰問予以核實，原則上
    先予排除，惟若當事人已放棄詰問或未聲明異議，基於證據
    資料愈豐富，愈有助於真實發現之理念，且強化言詞辯論主
    義，法院自可承認該傳聞證據例外擁有證據能力。經查，本
    件被告蕭銘敦在本院言詞辯論終結前，並未就證人即被害人
    丙○○○於警詢時所證述之內容聲明異議，依上開規定說明
    ，應視為同意其證言作為證據，且本院審酌上開證人之證言
    作成時之情況，查無其他不法之情狀，足認為得為本案之證
    據，而有證據能力，先予敘明。
二、訊據被告乙○○坦承上開酒後騎車之犯罪事實不諱，核與證
    人丙○○○於警詢時證述之情節相符，復有道路交通事故現
    場圖、道路交通事故調查報告表(一) 、(二)各1份、刑法第
    185條之3查獲後測試、觀察職務報告、道路交通事故當事人
    酒精測定紀錄表、臺中縣警察局舉發違反道路交通管理事件
    通知單、車籍作業系統─查詢認可資料各1份、現場照片8張
    及診斷證明書2份在卷可參。按汽車行駛時，駕駛人應注意
    車前狀況，並隨時採取必要之安駕駛人飲用酒類後其吐氣所
    含酒精濃度超過每公升0.25毫克或血液中酒精濃度超過百分
    之0.05以上者，不得駕車，道路交通安全規則第114條第2款
    定有明文，且按服用酒類不能安全駕駛動力交通工具之認定
    ，參考德國、美國之認定標準，對於酒精濃度呼氣已達每公
    升0.55毫克或血液濃度達百分之0.11以上，肇事率為一般正
    常人之10倍，應認為已達不能安全駕駛之標準（法務部88年
    5月18日88年度法檢字第1669號函參照），被告於事故後經
    抽血檢驗所測得血液中酒精濃度換算成酒精呼氣值為每公升
    1.34毫克，其駕駛車輛之注意能力已因飲酒而較平日為低，
    且有發生事故之情況，顯已達不能安全駕駛動力交通工具之
    程度甚明。。是被告上揭自白確與事實相符，堪予採信，本
    件事證明確，被告前開公共危險之犯行洵堪認定。
三、核被告所為，係犯刑法第185條之3之酒後不能安全駕駛動力
    交通工具而駕駛罪。爰審酌被告飲酒後，酒精濃度達每公升
    1.34毫克，於駕駛動力交通工具能力顯然不足之情形下，猶
    不顧自己及他人之安全，冒然騎車上路，犯罪所生危害非輕
    ，惟姑念犯後尚能坦承犯行，尚見悔意，並與證人丙○○○
    達成和解，賠償損害，有本院99年度司中調字第132號調解
    程序筆錄1份在卷可參等一切情狀，量處如主文所示之刑，
    並諭知易科罰金之折算標準。
貳、公訴不受理部分：
一、公訴意旨另以：被告乙○○於98年8月20日17時許起，至同
    日18時許止，在其位於臺中縣外埔鄉○○路之友人住處內，
    飲用米酒後，已達不能安全駕駛動力交通工具之程度，竟仍
    於同日18時許，騎乘車牌號碼NNL-106號重機車，自上址出
    發，欲返回其位於臺中縣大甲鎮○○路60號之住處。嗣同日
    18時21分許，被告騎乘上開車輛，行經臺中縣大甲鎮○○路
    與甲后路交叉口時，原應注意車輛行駛時之車前狀況，並隨
    時採取必要之安全措施，而依當時為天氣晴，路面鋪裝柏油
    無障礙物，視距良好，並無不能注意之情事，竟疏於注意及
    此，於通過上開交岔路口時，適告訴人丙○○○騎乘車牌號
    碼YGG-222號重機車，沿水源路往甲后路方向行駛行駛，二
    車因而發生碰撞，致告訴人人車倒地，因之受有右側鎖骨骨
    折等傷害，因認被告涉犯刑法第284條第1項前段之過失傷害
    罪嫌等語。
二、按告訴乃論之罪，告訴人於第一審辯論終結前得撤回其告訴
    ，告訴經撤回者，應諭知不受理之判決，刑事訴訟法第238
    條第1項、第303條第3款定有明文。本件被告所涉犯上開過
    失傷害犯行部分，經檢察官依刑法第284條第1項前段之過失
    傷害罪提起公訴，依刑法第287條前段之規定，須告訴乃論
    ，茲據告訴人丙○○○於本院99年1月15日審理時當庭及以
    書狀撤回告訴(見本院卷頁18、22)，並於本院臺中簡易庭調
    解時同意撤回告訴，有本院99年度司中調字第132號調解程
    序筆錄1份在卷可稽，揆諸前開說明，爰就被告所犯過失傷
    害部分，諭知不受理之判決。
據上論斷，應依刑事訴訟法第299條第1項前段、第303條第3款、
第307條，刑法第185條之3、第41條第1項前段，刑法施行法第1
條之1，判決如主文。
本案經檢察官甲○○到庭執行職務。
中    華    民    國    99    年    1    月     29    日
                   刑事第三庭  法  官  楊曉惠
以上正本證明與原本無異。
如不服本判決應於收受判決後10日內向本院提出上訴書狀，並應
敘述具體理由；其未敘述上訴理由者，應於上訴期間屆滿後20日
內向本院補提理由書（均須按他造當事人之人數附繕本）「切勿
逕送上級法院」。
                               書記官  謝明倫
中    華    民    國    99    年    1    月     29    日
附錄論罪科刑法條
中華民國刑法第185條之3
服用毒品、麻醉藥品、酒類或其他相類之物，不能安全駕駛動力
交通工具而駕駛者，處1年以下有期徒刑、拘役或科或併科15萬
元以下罰金。

司法院資訊處製作；財團法人民間司法改革基金會備份。
